【裁判字號】    97,訴,362
【裁判日期】    970430
【裁判案由】    毒品危害防制條例
【裁判全文】
臺灣基隆地方法院刑事判決               97年度訴字第362號
公  訴  人  臺灣基隆地方法院檢察署檢察官
被      告  乙○○
上列被告因違反毒品危害防制條例案件，經檢察官提起公訴（96
年度毒偵字第3278號、97年度毒偵字第140 號），被告為有罪之
陳述，本院合議庭裁定由受命法官獨任以簡式審判程序進行審理
，並判決如下：
    主  文
乙○○施用第一級毒品，累犯，處有期徒刑柒月，扣案之第一級
毒品海洛因（淨重零點零柒公克）併同難以析離之分裝袋壹只，
沒收銷燬之；注射針筒壹支，沒收；又施用第一級毒品，累犯，
處有期徒刑柒月；又施用第二級毒品，累犯，處有期徒刑肆月，
應執行有期徒刑壹年，扣案之第一級毒品海洛因（淨重零點零柒
公克）併同難以析離之分裝袋壹只，沒收銷燬之；注射針筒壹支
，沒收。
    事  實
一、乙○○前因施用毒品案件，經送觀察、勒戒後，認有繼續施
    用毒品之傾向，改送強制戒治，於民國89年5 月24日停止戒
    治付保護管束，嗣經撤銷停止戒治，於90年3 月29日執行完
    畢釋放，由臺灣基隆地方法院檢察署檢察官於90年4 月6 日
    ，以90年度戒毒偵字第33號為不起訴處分確定。復因施用毒
    品案件，經送強制戒治（93年1 月9 日因毒品危害防制條例
    修正而終結戒治釋放）並提起公訴，由本院以92年度訴緝字
    第25號判決判處有期徒刑8 月、6 月，應執行有期徒刑1 年
    確定，於94年1 月8 日執行完畢。又因持有第一級毒品海洛
    因案件，經本院以95年基簡字第294 號判決判處有期徒刑4
    月確定，於95年10月22日執行完畢。
二、乙○○不思戒除毒癮，猶先後於：(一)96年11月7 日晚間，在
    基隆市○○路34號3 樓處，以注射針筒施打手臂血管之方式
    ，施用第一級毒品海洛因一次；(二)96年12月10日上午，在基
    隆市○○路5 巷15號處，以注射針筒施打手臂血管、玻璃球
    加熱燒烤產生煙霧而吸食之方式，分別施用第一級毒品海洛
    因、第二級毒品安非他命各一次。為警先後於：(一)96年11月
    8 日下午6 時42分許，在基隆市○○路6 號前查獲，並扣得
    海洛因1 包（淨重0.07公克）其所有供施用毒品之器具注射
    針筒1 支；(二)同年12月10日下午6 時許，在基隆市○○路5
    巷15號查獲。經警二度採集其尿液送驗，結果均呈海洛因之
    嗎啡陽性反應，其中96年12月10日之尿液檢體另呈甲基安非
    他命陽性反應，而悉上情。
三、案經基隆市警察局第二分局、第四分局分別報告臺灣基隆地
    方法院檢察署檢察官偵查起訴。
    理  由
壹、程序事項
    查本件被告乙○○所犯者非為死刑、無期徒刑、最輕本刑為
    3 年以上有期徒刑之罪或高等法院管轄第一審案件，其於準
    備程序進行中，先就被訴事實為有罪之陳述，經告知其簡式
    審判程序之旨，並聽取公訴人、被告之意見後，本院業已依
    刑事訴訟法第273 條之1 第1 項之規定，裁定由受命法官獨
    任以簡式審判程序進行本案之審理。
貳、實體事項
一、前揭事實業據被告於本院審理時坦承不諱，並有扣案之上開
    證物可憑。而被告為警查獲後所採集之尿液檢體，經送請檢
    驗，結果均呈海洛因之嗎啡陽性反應（由於海洛因在人體內
    會代謝成嗎啡，因此涉嫌海洛因之吸食者，係檢驗其尿液中
    之嗎啡反應），其中96年12月10日之尿液檢體另呈甲基安非
    他命陽性反應，有臺灣尖端先進生技醫藥股份有限公司96年
    11月22日、同年12月19日濫用藥物檢驗報告附卷可稽，足見
    被告自白施用第一級毒品海洛因、第二級毒品安非他命之情
    節，與事實相符，應可採信。綜上所陳，本案事證明確，被
    告犯行堪可認定，應依法論科。
二、論罪科刑：
    (一)查海洛因、安非他命分別係毒品危害防制條例所列管之
        第一級、第二級毒品，此為該條例第2 條第2 項第1 款
        、第2 款所明定；又犯毒品危害防制條例第10條施用毒
        品之罪者，檢察官應聲請法院裁定，令被告入勒戒處所
        觀察、勒戒，經觀察、勒戒後，無繼續施用毒品之傾向
        者，應即釋放，並由檢察官為不起訴處分，有繼續施用
        毒品之傾向者，則由檢察官先聲請法院裁定令入戒治處
        所施以強制戒治，俟強制戒治期滿，再行釋放，並由檢
        察官為不起訴處分；而依前開規定觀察勒戒或強制戒治
        執行完畢釋放後，5 年內再犯施用毒品之罪者，檢察官
        應依法追訴，毒品危害防制條例第20條第1 項、第2 項
        、第23條第2 項分別定有明文。
    (二)核被告所為，係犯毒品危害防制條例第10條第1 項之施
        用第一級毒品罪、同條第2 項之施用第二級毒品罪。被
        告持有第一級毒品海洛因、第二級毒品安非他命之低度
        行為，應為施用毒品之高度行為所吸收，均不另論罪。
        被告先後二次施用第一級毒品海洛因之犯行，犯意各別
        ，時間相距約一個月，不符接續犯之要件，而施用安非
        他命則屬罪名不同之另一犯行，應予分論併罰。又被告
        前曾受如事實欄所載有期徒刑之執行，此有臺灣高等法
        院被告前案紀錄表附卷可考，其於有期徒刑之執行完畢
        後，5 年以內故意再犯本件有期徒刑以上之罪，為累犯
        ，應加重其刑。本院審酌被告犯罪之動機、吸食頻率、
        曾有施用毒品之前科仍不知戒除，惟犯罪後坦承犯行，
        且所犯之施用毒品犯行乃戕害自己身心健康，並未危及
        他人等一切情狀，分別量處如主文所示之刑，並定其應
        執行之刑。
    (三)末查，扣案白粉（淨重0.07公克），屬毒品危害防制條
        例所明定列管之第一級毒品海洛因，此有法務部調查局
        96年11月27日調科壹字第09623080390 號鑑定書在卷可
        憑，應併同難以析離之分裝袋壹只，依毒品危害防制條
        例第18條第1 項前段之規定，宣告沒收銷燬之。扣案之
        注射針筒1 支為市售一般藥用之物，雖非專供施用毒品
        之器具，此業據本院當庭勘驗無訛（97年4 月16日審判
        筆錄參照），然屬被告所有供施打海洛因所用之物，業
        據被告供明無誤，爰依刑法第38條第1 項第2 款之規定
        宣告沒收。
據上論斷，應依刑事訴訟法第273 條之1 第1 項、第299 條第1
項前段，毒品危害防制條例第10條第1 項、第2 項、第18條第1
項前段，刑法第11條前段、第47條第1 項、第51條第5 款、第38
條第1 項第2 款，判決如主文。
本案經檢察官甲○○到庭執行職務。
中    華    民    國    97    年    4     月    30    日
                  刑事第二庭法  官  楊皓清
以上正本證明與原本無異。
如不服本判決應於收受本判決後10日內向本院提出上訴書狀，其
未敘述上訴理由者，並得於提起上訴後10日內向本院補提理由書
狀（均須按他造當事人之人數附繕本。）「切勿逕送上級法院」
中    華    民    國    97    年    4     月    30    日
                            書記官  盧鏡合
附錄論罪法條：
毒品危害防制條例第10條第1 項
施用第一級毒品者，處6 月以上5 年以下有期徒刑。
毒品危害防制條例第10條第2 項
施用第二級毒品者，處3 年以下有期徒刑。


司法院資訊處製作；財團法人民間司法改革基金會備份。
